臺灣臺北地方法院民事小額判決
111年度店小字第1088號
原      告  玉山商業銀行股份有限公司


法定代理人  黃男州  
訴訟代理人  彭裕文  
            游儒顯  
被      告  李憲祐  


上列當事人間請求返還信用卡消費款事件，本院於民國111年8月
2日言詞辯論終結，判決如下：
　　主　　　文
被告應給付原告新臺幣肆萬參仟貳佰貳拾伍元，及其中新臺幣貳
萬柒仟零參拾元自民國一一一年二月二十六日起至清償日止，按
週年利率百分之十五計算之利息。
訴訟費用（減縮部分除外）新臺幣壹仟元由被告負擔。
本判決得假執行。但被告如以新臺幣肆萬參仟貳佰貳拾伍元為原
告預供擔保，得免為假執行。
    事實及理由
一、按訴狀送達後，原告不得將原訴變更或追加他訴，但減縮應
    受判決事項之聲明者，不在此限。民事訴訟法第255條第1項
    第3款定有明文。查，本件原告原請求被告給付新臺幣（下
    同）44,120元及利息，嗣於民國111年7月8日具狀減縮為43,
    225元及利息，核與前揭規定相符，應予准許。
二、原告主張：被告前於104年2月16日向伊請領信用卡（卡號：
    0000-0000-0000-0000）使用，詎被告未依約還款，尚欠43,
    225元（含本金27,030元、已結算利息16,195元）及前開本
    金自111年2月26日起按週年利率15%計算之利息未清償，爰
    依兩造間信用卡契約之法律關係提起本件訴訟，並聲明：如
    主文第1項所示。
三、被告則以：對原告請求沒有意見，希望能分期償還等語。
四、經查，原告前開主張事實，業據提出信用卡申請書、信用卡
    約定條款、應收帳務明細表為證，且為被告所不爭執，堪信
    為真，原告請求被告依約還款，自屬有據。至被告提出分期
    清償未獲原告當庭同意，表示須待嗣後協商，是本件仍應判
    命被告一次給付。
五、從而，原告依信用卡契約之法律關係，請求被告給付如主文
    第1項所示之金額，為有理由，應予准許。
六、本件係依小額程序為被告敗訴之判決，依民事訴訟法第436
    條之20規定，應依職權宣告假執行；並依同法第392條第2項
    規定，依職權為被告如預供擔保，得免為假執行之宣告。
七、訴訟費用負擔之依據：民事訴訟法第78條。並依職權確定本
    件訴訟費用額為1,000元（即減縮後裁判費）如主文第2項所
    示。
中　　華　　民　　國　　111 　年　　8 　　月　　23　　日
                  新店簡易庭法  官　林志煌
上正本證明與原本無異。
如不服本判決，應於判決送達後20日內向本庭（231204新北市○○
區○○路0段000號）提出上訴狀（須按他造當事人之人數附繕本）
，並表明上訴理由（上訴理由應表明：一、原判決所違背之法令
及其具體內容。二、依訴訟資料可認為原判決有違背法令之具體
事實），如於本判決宣示後送達前提起上訴者，應於判決送達後
20日內補提上訴理由書（須附繕本），如未於上訴後20日內補提
合法上訴理由書，法院得逕以裁定駁回上訴。
如委任律師提起上訴者，應一併繳納上訴審裁判費。
中　　華　　民　　國　　111 　年　　8 　　月　　23　　日
                            書記官  周怡伶